臺灣高等法院刑事判決
109年度上訴字第2446號
上  訴  人  
即  被  告  陳裕麟




選任辯護人  陳以儒律師
上列上訴人因違反毒品危害防制條例等案件，不服臺灣臺北地方
法院108年度訴字第1034號，中華民國109年5月26日第一審判決
（起訴案號：臺灣臺北地方檢察署108年度偵字第25694號、第26
867號），提起上訴，本院判決如下：
    主  文
上訴駁回。
    事  實
一、陳裕麟為香港地區人民，明知愷他命係毒品危害防制條例第
    2條第2項第3款所規定之第三級毒品，不得運輸，亦屬行政
    院公告之管制進出口物品，未經許可不得私運來臺。而於民
    國108年9月16日前某日，在香港地區，經真實姓名、年籍均
    不詳綽號「心哥」之成年人（下稱「心哥」）提議，如入境
    臺灣出面領取包裹及承租倉庫，並將貨物存放倉庫內，可取
    得港幣5千元作為入境臺灣承租民宿或酒店費用，且事成可
    另獲得新臺幣10萬元之報酬，陳裕麟知悉「心哥」委其領取
    之貨物包裹內藏放之物品包含第三級毒品等非法之違禁物品
    ，竟為圖該等利益而應允共同參與，即同時與「心哥」，
　　並透過「心哥」與真實姓名年籍不詳之成年人「zhong hua 
    wen」（下稱「zhong hua wen」）達成運輸第三級毒品愷他
    命及私運管制物品進口之犯意聯絡，謀議既定，推由陳裕麟
    先於108年9月16日以觀光名義入境我國，並租用門號000000
    0000作為聯繫電話，復承租「臺北市○○區○○○路0段0號13樓
    之25」房屋作為收受包裏之送達處所，再提供該等資料予「
    心哥」。另由「zhong hua wen」於同年9月25日（比利時時
    間），在比利時境內，將愷他命夾藏在牛奶罐中（共4罐，
    均含外包裝，合計淨重2992.87公克，驗餘淨重2991.93公克
    ，純質淨重2420.63【±210】公克），再以紙箱包裝成貨物1
    箱（下稱上開貨物），自比利時以空運方式運出，於同年10
    月4日，記載收件人「陳裕麟」、收件地址「臺北市○○區○○○
    路0段0號13樓之25號」、聯絡電話「0000000000」等資料（
    郵件包裹申報單號碼：EZ000000000BE）之上開貨物，由不
    知情之比利時郵政運抵臺灣，進入我國國境。惟上開貨物於
    通關時，遭財政部關務署臺北關人員察覺有異，因而會同法
    務部調查局新竹市調查站（下稱新竹市調查站）調查官拆封
    檢查後，發現上開貨物裝有上揭毒品而先予扣案。新竹市調
    查站調查官為追查運輸毒品之人，會同臺北郵局郵務人員，
    先於同年10月21日至上開貨物所載收件地址投遞無果，且上
    開貨物上聯絡電話已遭停用，嗣經調查確認上開貨物為陳裕
    麟所有，並與其約妥送貨地點後，待陳裕麟於同日下午2時3
    5分許，在臺北市○○區○○街00巷0弄0號外簽收時，由在場埋
    伏之新竹市調查站調查官當場進行逮捕，並扣得如附表編號
    一至二所示供聯繫運輸毒品所用之行動電話等物。
二、案經嘉義市政府警察局第一分局、新竹市調查站報告臺灣臺
    北地方檢察署檢察官偵查起訴。
    理  由
壹、證據能力之認定部分：
　　按刑事訴訟法第159 條之5 立法意旨，在於確認當事人對於
    傳聞證據有處分權，得放棄反對詰問權，同意或擬制同意傳
    聞證據可作為證據，屬於證據傳聞性之解除行為，如法院認
    為適當，不論該傳聞證據是否具備刑事訴訟法第159 條之1
    至第159 條之4 所定情形，均容許作為證據，不以未具備刑
    事訴訟法第159 條之1 至第159 條之4 所定情形為前提。此
    揆諸「若當事人於審判程序表明同意該等傳聞證據可作為證
    據，基於證據資料愈豐富，愈有助於真實發見之理念，此時
    ，法院自可承認該傳聞證據之證據能力」立法意旨，係採擴
    大適用之立場。蓋不論是否第159 條之1 至第159 條之4 所
    定情形，抑當事人之同意，均係傳聞之例外，俱得為證據，
    僅因我國尚非採澈底之當事人進行主義，故而附加「適當性
    」之限制而已，可知其適用並不以「不符前四條之規定」為
    要件（最高法院104 年度第3 次刑事庭會議決議參照）。經
    查，本件以下所引用之供述或非供述證據，因檢察官、被告
    陳裕麟及被告之選任辯護人對各該證據方法之證據能力，迄
    至言詞辯論終結前均未聲明異議（見本院卷第90 至98頁）
    ，而本院審酌上開供述或非供述等證據資料製作時之情況，
    無不當取供及證明力明顯過低之瑕疵，認以之作為證據應屬
    適當，揆諸前開規定，本院認前揭證據資料有證據能力，合
    先敘明。
貳、認定被告犯罪事實所憑之證據及理由：
一、上揭事實，業據被告於原審、本院審理時均坦白承認（見原
    審卷第465頁、第481頁；本院卷第95至96頁），並核與證人
    即喬裝郵務人員之調查官戴慶良、莊志恆於原審審理時所具
    結證述之情節一致（見原審卷第466至470頁），且經鑑定人
    曾士豪於本院審理時就其鑑定上開貨物內扣案毒品之經過情
    形證述明確（見本院卷第89至90頁），此外，復有掛號郵件
    簽收（收據）清單、財政部關務署臺北關扣押貨物/運輸工
    具收據及搜索筆錄各1紙；扣押物品照片共17張；門號00000
    00000號通聯調閱查詢單1紙及該門號自108年9月16日起至同
    年10月16日間雙向通聯紀錄1份；新竹市調查站案情報告書
    暨附件以郵局為背景之手機翻拍圖片與門號0000000000號所
    使用之通訊軟體Line暱稱「Joker」畫面各1紙；現場錄影光
    碟1片；內政部移民署109年1月10日移署資字第1090008057
    號函暨附件被告入出國日期紀錄及入境申請書影本1份；調
    查官以通訊軟體Line與暱稱「Joker」之人對話訊息內容擷
    圖1紙；法務部調查局資安鑑識實驗室109年2月19日鑑定報
    告暨相關列印資料1份在卷可稽（見108年度偵字第25694號
    卷【下稱偵查卷】第13頁、第37至55頁、第153至156頁；他
    字卷第23頁、第53至58頁；原審卷第73至77頁、第100頁、
    第185至197頁、第219至415頁），及上開貨物1件、附表編
    號一至二所示行動電話扣案為證。而扣案上開貨物內之牛奶
    罐4罐，經送法務部調查局以化學呈色法、氣相層析質譜法
    鑑定，鑑定結果：送驗結晶檢品4罐經檢驗均含第三級毒品
    愷他命成分，合計淨重2992.87公克（驗餘淨重2991.93公克
    ，空包裝總重540.31公克），純度80.88%，純質淨重2420.6
    3【±210】公克，亦有該局108年10月17日調科壹字第108232
    12540號鑑定書1份在卷足考（見偵查卷第27至33頁），堪認
    被告上開任意性自白核與事實相符，可以採信。
二、再者，被告於108年9月16日入境臺灣前，其女友鄧春蘭傳送
    「哥哥不冒險不行嗎？」、「哥哥趕不及對他沒有損失的」
    、「你信不信你趕不及，那個人大不了換個人就好了，換誰
    不行呢？」等訊息，有前開被告與鄧春蘭間通訊軟體對話紀
    錄在卷足憑（見原審卷第385至386頁），可見被告入境臺灣
    前已知悉其所收受之貨物具有危險性，非僅一般物品。
　　且被告於108年9月16日入境臺灣後，即向「心哥」回報抵達
    民宿及使用之門號號碼，復於同年月26日與Morespace摩爾
    空間林森店/大同店（下稱摩爾空間）人員聯繫租用倉庫事
    宜，並向其女友鄧春蘭稱「還要自己找貨倉」、「他要把貨
    放在倉庫在去別的國家」等語，且不斷傳送倉儲照片予「心
    哥」，詢問「心哥」意見等情，亦有前開被告與「心哥」、
    鄧春蘭、摩爾空間人員通訊軟體對話紀錄暨擷圖照片在卷可
    考（見原審卷第243至276頁、第397頁），足見被告知悉入
    境臺灣後，應代收受貨物及承租倉庫存放，亦知曉該貨物尚
    待轉至第三國。又經法務部調查局資安鑑識實驗室復原被告
    所有如附表編號4所示平板電腦儲存檔案資料，內有存檔案
    時間為108年10月9日凌晨1時41分41秒之對話擷圖，觀諸該
    對話內容，可知被告於108年10月9日前某日，向綽號「魚頭
    」之人傳送語音訊息後，「魚頭」即傳送「不搞，這個不像
    走黑錢走象牙走活體，出事百分百打底8年」、「外國坐牢
    而且」，被告隨即回覆「記得刪紀錄」等情等語（見原審卷
    第413至415頁），而佐以被告受託代領上開貨物及承租倉庫
    ，即可獲得港幣5千元住宿費及新臺幣10萬元之報酬等情，
    業據被告於原審、本院審理時供述明確（見原審卷第479頁
    ；本院卷第96頁），堪認被告實已知悉所受託代領者應係價
    值不菲且風險極高之毒品，否則僅收受貨物、承租倉庫
　　，尚無由許以被告重利，並大費周章由被告先來臺領取貨物
    ，再將貨物轉至第三國，況被告於原審審理時亦供稱：與「
    魚頭」對話時，伊就已經知道是在收毒品包裹等語（見原審
    卷第480頁）。稽此，被告應係為運輸毒品始入境臺灣代收
    本案毒品包裹，其主觀上具有運輸毒品之犯意，足可認定。
三、綜上所述，本件事證明確，被告上揭犯行，堪以認定，應依
    法論科。
參、新舊法之比較與適用：
　  按行為後法律有變更者，適用行為時之法律，但行為後之法
    律有利於行為人者，適用最有利之法律，刑法第2 條第1 項
    定有明文。本件被告行為後，毒品危害防制條例第4條第3項
　　業於109年1月15日修正公布，並於同年7月15日施行，修正
    前毒品危害防制條例第4條第3項規定：「製造、運輸、販賣
    第三級毒品者，處7 年以上有期徒刑，得併科新臺幣7 百萬
    元以下罰金。」修正後毒品危害防制條例第4條第3項則規定
    ：「製造、運輸、販賣第三級毒品者，處7年以上有期徒刑
    ，得併科新臺幣1千萬元以下罰金。」修正後毒品危害防制
    條例第4條第3項，將法定刑自「7 年以上有期徒刑，得併科
    新臺幣7 百萬元以下罰金」，提高為「7年以上有期徒刑，
    得併科新臺幣1千萬元以下罰金」，經比較新、舊法律，修
    正後毒品危害防制條例第4條第3項並無較有利於被告之情形
    ，依刑法第2 條第1 項前段規定，自應適用被告行為時即修
    正前毒品危害防制條例第4條第3項之規定。
肆、論罪部分：
一、按運輸毒品罪之成立，祇須基於運輸毒品之意思，著手於搬
    運輸送行為並已起運離開現場，犯行即屬既遂，不以運抵目
    的地為必要。而走私罪之既遂、未遂，係以私運之管制物品
    已否進入國境為準；如私運管制物品已抵國境，走私行為即
    屬既遂（最高法院101年度台上字第5999號判決意旨參照）
    。又按愷他命為毒品危害防制條例第2條第2項第3款列管之
    第三級毒品，不得非法製造、運輸、販賣及持有，亦係行政
    院依懲治走私條例第2條第3項授權公告之「管制物品管制品
    項及管制方式」第1款第3目所列管制進出口物品。
二、核被告所為，係犯修正前毒品危害防制條例第4條第3項之運
    輸第三級毒品罪及懲治走私條例第2條第1項之私運管制物品
    進口罪。
三、被告為運輸第三級毒品之目的而持有第三級毒品純質淨重20
    公克以上之低度行為，為運輸第三級毒品之高度行為所吸收
    ，不另論罪。
四、再按共同正犯因相互間利用他方之行為，以遂行其犯意之實
    現，本於責任共同之原則，共同正犯應對所參與犯罪之全部
    事實負責，且共同正犯之意思聯絡，原不以數人間直接發生
    者為限，即有間接之聯絡者，亦包括在內（最高法院77年 
    台上字第2135號判例、100 年度台上字第692 、599號判決
    意旨參照）。而據前述，被告既透過「心哥」與「zhong hu
    a wen」達成運輸第三級毒品愷他命及私運管制物品進口之
    犯意聯絡，且以在臺接運毒品之方式，分擔本案犯行，是被
    告與「心哥」、「zhong hua wen」等人間，就上開犯行，
    有犯意聯絡及行為分擔，應論以共同正犯。
五、被告利用不知情之比利時郵政人員，自比利時運輸、私運第
    三級毒品愷他命入境臺灣，以遂行共同運輸第三級毒品、私
    運管制物品進口等犯行，屬間接正犯。
六、被告以一運輸行為，同時觸犯運輸第三級毒品及私運管制物
    品進口等罪名，為想像競合犯，依刑法第55條之規定，應從
    一重之運輸第三級毒品罪論處。
伍、沒收部分：
一、扣案之第三級毒品愷他命4罐（驗餘淨重2991.93公克，空包
    裝總重540.31公克，取0.94公克鑑驗用罄），係被告為本件
    運輸第三級毒品犯行遭查獲之第三級毒品，而盛裝上開毒品
    之包裝罐4個，因其上附有毒品無從析離，性質上均屬違禁
    物，不問屬於犯罪行為人與否，均應依刑法第38條第1 項規
    定宣告沒收，至鑑驗用罄之第三級毒品，因已滅失，自毋庸
    再予宣告沒收。
二、扣案如附表編號一、二所示之行動電話，均係被告所有，且
    為供被告犯本件運輸第三級毒品罪所用之物，業據被告於原
    審、本院審理時供承在卷（見原審卷第473 頁；本院卷第94
    頁），復有法務部調查局資安鑑識實驗室109年2月19日鑑定
    報告暨相關列印資料1份在卷可參（見原審卷第185至197頁
    、第219至415頁），均應依毒品危害防制條例第19條第1 項
    規定，宣告沒收。
三、被告自共犯「心哥」處所取得之港幣5千元住宿費用，係被
    告因本件運輸第三級毒品犯行所獲之利益，性質上屬被告之
    犯罪所得，雖未扣案，然被告於本院審理時就其確取得上開
    運輸第三級毒品所得一節供明在卷（見本院卷第96頁），而
    如宣告沒收或追徵，亦無過苛調節條款之情形，應依刑法第
    38條之1 第1 項前段、第3 項規定宣告沒收，於全部或一部
    不能沒收或不宜執行沒收時，追徵其價額。
四、上開被告與「心哥」所約定事成後可獲得之報酬新臺幣10萬
    元，被告於本院審理時否認有收受該筆報酬（見本院卷第97
    頁），而依卷內事證，並無證據證明被告已經實際取得此部
    分犯罪所得，尚非得逕依刑法第38條之1 第1 項前段、第3 
    項規定，宣告沒收、追徵。
五、至其餘扣案如附表編號三、四所示之物，卷內查無證據證明
    與本案有關，尚乏沒收之依據，爰不予宣告沒收。
陸、駁回上訴之理由：
一、原審經詳細調查及審理後，基於以上相同之認定，引用懲治
    走私條例第2條第1項，修正前毒品危害防制條例第4條第3項
　　，毒品危害防制條例第19條第1項，刑法第11條、第28條、
    第55條、第38條第1項、第38條之1第1項前段、第3項等規定
    為依據，並審酌被告正值青年，非無謀生能力，不思以正當
    途徑獲取財物，竟因貪圖不法報酬，即無視我國及國際上普
    遍對於毒品均採嚴厲管制措施，入境臺灣收受毒品包裹，所
    為跨國運毒行為，除助長毒品跨區交易外，亦有害於整體社
    會秩序，所為應予非難；惟念其犯後終能坦認犯行之態度，
    且於我國並無刑事案件之前案紀錄，有本院被告前案紀錄表
    在卷可參；兼衡其自承高中畢業之智識程度、曾任日本料理
    廚房助手、每月薪資港幣1萬6千元等生活狀況（見原審卷第
    484頁）；復考量本案毒品幸於運抵國門後不及流出即遭查
    獲，尚未流入市面致生實害，暨其犯罪動機、目的、手段、
    本案運輸毒品之數量、純度等一切情狀，量處有期徒刑7 年
    10月。復敘明：被告係香港地區人民之情，有內政部移民署
    109年1月10日移署資字第1090008057號函檢附被告入境申請
    書1紙在卷可佐（見原審卷第73頁、第77頁），是依其身分
    ，應適用香港澳門關係條例之規定，而無從逕予適用刑法第
    95條之規定宣告驅除出境，而被告是否依香港澳門關係條例
    第14條之規定予以強制出境，乃行政裁量權範疇，不在原審
    審酌範圍。另就沒收部分說明：（一）扣案之結晶4罐（合
    計淨重2992.87公克，取0.94公克鑑驗用罄，驗餘淨重2991.
    93公克），均為第三級毒品愷他命乙節，有法務部調查局10
    8年10月17日調科壹字第10823212540號鑑定書附卷可稽（見
    偵查卷第27至33頁），不問屬於犯罪行為人與否，應依刑法
    第38條第1項規定沒收之。又包裝上開毒品之外包裝4罐，均
    係用於包裹毒品，其上顯留有該毒品之殘渣，衡情自難與之
    剝離，且無析離之實益與必要，就該外包裝罐應併予諭知沒
    收之。至因鑑驗用罄之愷他命，既已滅失，爰不另宣告沒收
    。（二）扣案如附表編號一所示VIVO牌行動電話1支、編號
    二所示APPLE牌行動電話1支，均為被告所有，且供聯繫本案
    運輸第三級毒品犯行所用，業據被告供述無訛（見原審卷第
    473頁），且有法務部調查局資安鑑識實驗室109年2月19日
    鑑定報告暨相關列印資料1份在卷可參（見原審卷第185至19
    7頁、第219至415頁），爰依毒品危害防制條例第19條項第1
    項規定，不問是否為被告所有均宣告沒收。（三）被告自共
    犯「心哥」處已收取港幣5千元之住宿費用，此為被告因本
    案運輸第三級毒品犯行所獲之利益，即屬被告之犯罪所得，
    雖未扣案，仍應依刑法第38條之1第1項前段、第3項規定宣
    告沒收，於全部或一部不能沒收或不宜執行沒收，追徵其價
    額。至被告與「心哥」原約定待領取包裹後另行交付新臺幣
    10萬元，因被告尚未取得此部分犯罪所得，自不予宣告沒收
    。（四）至其餘扣案物，卷內並無證據證明與被告本案犯行
    有何關聯，故均無庸為沒收之諭知。經核原審上開認事用法
    ，均無違誤，量刑亦稱允恰。至原審就本件被告所為犯行雖
    未及審酌毒品危害防制條例第4 條之修正，惟據前述，原審
    依修正前毒品危害防制條例第4 條第3項規定予以論罪科刑
    ，因結果並無不同，對判決不生影響，原判決適用行為時法
    論科，而未比較適用，並不構成撤銷之原因（最高法院96年
    度台上字第270 號判決意旨參照），故原判決雖未及比較新
    舊法，惟適用法律並無違誤，併予說明。
二、被告上訴意旨固指稱：（一）被告於收受包裹時並未拆開即
    遭調查局人員逮捕，該包裹送至法務部調查局鑑定之過程被
    告均無從控制其內容物，被告僅在簽收包裹時才短暫的接觸
    該包裏外盒，也從未將包裹內容物打開檢視，就該檢驗結果
    是否重量達2,000多公克？該4罐檢驗檢品均有採樣？抑或僅
    打開1罐進行採樣？抑或各該檢品均為「純度80.88%」，在
    上開法務部調查局鑑定書中均未明確說明，原審判決漏為調
    查對被告有利之證據，有判決理由不備之違誤。（二）被告
    已坦承犯行，所涉輕微，原審判決量刑實有過重不當。被告
    確實有可能是一開始不知道「心哥」是叫他來臺灣收毒品，
    中間被告跟朋友聊天，朋友提到懷疑是毒品時，被告才開始
    懷疑是毒品。被告於108年10月21日收受包裹時，已準備打
    包行李回香港，當時確實有其女友鄧春蘭寄銀行卡給被告，
    確實也已經忘記有答應要幫「心哥」收受包裹，是被告於偵
    查、審理時稱誤收包裹、訂購油煙，均確有所據，又「心哥
    」說沒有寄東西給被告，且依臉書對話記錄，被告稱因港獨
    遭社運人士誤陷等情，亦非無據。況能從被告手機調取記錄
    ，亦係被告配合審理，多次反覆確認並提供正確手機開機密
    碼而為，原審卻以「與自始至終坦白供承全部犯罪事實並配
    合調查之情形有異」為由，認無從援引刑法第59條減輕其刑
    ，實有量刑不當之違誤。被告僅因一時誤交損友，答應在臺
    期間收受包裹，之後也忘記此事，從未查詢包裹投遞狀況就
    搬家數次，且從未接觸過扣案包裹內容物，並於原審積極配
    合調查，主動提供開機密碼，犯後亦坦承不諱，顯見被告深
    具悔意，非具惡性，故本件應有刑法第59條酌減其刑規定之
    適用等語。惟以：
（一）鑑定人曾士豪於本院審理時具結證稱：本件法務部調查局
      108年10月17日調科壹字第10823212540號鑑定書所示鑑定
      為伊所鑑定，整個鑑定過程是先拍照，然後會把所有檢體
      都進行化學呈色試驗，確定都一致後會依照檢體外觀、形
      態作分類，本件4罐檢體伊都有打開，都是呈現白色粉末
      狀態，呈色反應也都呈愷他命的化學反應，之後伊會在這
      4罐都取一點，混和之後做純度鑑定，原審判決提到取的
      量0.94公克，是伊4罐都取一點的總量，伊最後測試結果
      純度是80.88 ％，純質淨重是2420.63 公克等語明確（見
      本院卷第89至90頁），且上開法務部調查局鑑定書之鑑定
      過程、方法或論理，自形式上及實質上而言，亦均無瑕疵
      ，況被告於原審審理時就上開法務部調查局鑑定書表示沒
      有意見（見原審卷第471頁），並表示沒有證據請求調查
      （見原審卷第480至481頁）。職是，上訴意旨所指原審判
      決漏為調查對被告有利之證據，有判決理由不備之違誤等
      語，尚非有據足取。
（二）按刑事審判旨在實現刑罰權之分配的正義，故法院對有罪
      被告之科刑，應符合罪刑相當之原則，使輕重得宜，罰當
      其罪，以契合社會之法律感情，此所以刑法第57條明定科
      刑時應審酌一切情狀，尤應注意該條所列10款事項以為科
      刑輕重之標準，俾使法院就個案之量刑，能斟酌至當。至
      於量刑輕重，係屬事實審法院得依職權自由裁量之事項，
      苟其量刑已以行為人之責任為基礎，並斟酌刑法第57條各
      款所列情狀，而未逾越法定刑度或有濫用權限情事，即不
      得任意指為違法（最高法院75年度台上字第7033號判例、
      103 年度台上字第36號判決意旨參照）。原審既於判決理
      由欄內詳予說明其量刑基礎，且敘明係審酌前揭各項情狀
      ，詳如前述，顯已斟酌刑法第57條各款事由，並基於刑罰
      目的性之考量、刑事政策之取向以及行為人刑罰感應力之
      衡量等因素而為刑之量定，且以行為人責任為基礎，未逾
      越法定刑度，亦無違背公平正義之精神，客觀上不生量刑
      明顯失出失入之裁量權濫用情形，核屬法院量刑職權之適
      法行使，難認有何不當而構成應撤銷之事由可言。
（三）再按刑法第59條之酌量減輕其刑，必須犯罪另有特殊之原
      因與環境等，在客觀上足以引起一般同情，認為即予宣告
      法定最低度刑期猶嫌過重者，始有其適用。至行為人犯罪
      之動機、目的、犯罪之手段、犯罪後所生之損害、犯罪後
      之態度、犯罪行為人之生活狀況、品行、智識程度等，僅
      屬得於法定刑內審酌量刑之事項，非酌量減輕之理由。查
      本案運輸第三級毒品罪法定最低刑度係有期徒刑7 年，非
      唯遠較運輸第一級毒品罪之法定最低本刑無期徒刑為輕，
      且不及無期徒刑減輕後刑度之半（刑法第65條第2 項：無
      期徒刑減輕者，為20年以下15年以上有期徒刑），而被告
      本件所犯之運輸第三級毒品罪，又別無何因不得已而為之
      之情由，況被告無視於我國政府反毒政策，明知第三級毒
      品足以殘害人之身體健康，竟共同運輸上開合計淨重高達
      2992.87公克之愷他命入境，危害社會治安及國民健康甚
      深，且原審業詳為審酌一切情狀而為量刑，如前述，復衡
      以本案被告犯罪情節，實難據認被告於犯本案時有何特殊
      之原因或環境等，在客觀上足以引起一般同情之處，自不
      得邀刑法第59條規定減輕其刑。至於被告犯罪動機、所生
      損害、犯後態度之因素等情狀，僅可為法定刑內從輕科刑
      之標準，不得據為刑法第59條酌量減輕之理由。原判決經
      審酌本件被告於警詢及偵查中，先後以誤收包裹、訂購煙
      油、遭社運人士誣陷等語置辯，復未提供行動電話之正確
      開機密碼，其於本案審理時雖提供正確開機密碼，然其係
      為提供遭警查獲當日詢問其女友寄送銀行卡之對話紀錄，
      而與自始至終坦白供承全部犯罪事實並配合調查之情形有
      異；又被告正值青壯，為圖不法報酬，無視我國嚴厲禁絕
      毒品之法秩序要求，當前國人對於毒品泛濫更是深惡痛絕
      ，竟跨越國境運輸毒品，且所運輸毒品數量非少，危害社
      會治安之情節非輕等情，而認依一般國民社會感情，應尚
      難認被告本案所為有何犯罪另有特殊之原因與環境，在客
      觀上足以引起一般同情而屬情堪憫恕，即予宣告前開法定
      最低度刑期猶嫌過重之情事，自無從援引刑法第59條規定
      酌量減輕其刑（見原判決第6頁），難謂有何違法不當。
（四）據上，被告前揭上訴意旨所指各節，均無理由，應予駁回
      。　
據上論斷，應依刑事訴訟法第368 條，判決如主文。
本案經檢察官王繼瑩提起公訴，檢察官楊淑芬到庭執行職務。
中　　華　　民　　國　　109 　年　　9 　　月　　1 　　日
                  刑事第十九庭審判長法  官  曾淑華
                                    法  官  陳文貴
                                    法  官  王美玲
以上正本證明與原本無異。
如不服本判決，應於收受送達後20日內向本院提出上訴書狀，其
未敘述上訴之理由者並得於提起上訴後20日內向本院補提理由書
（均須按他造當事人之人數附繕本）「切勿逕送上級法院」。
                                    書記官  李逸翔
中　　華　　民　　國　　109 　年　　9 　　月　　1 　　日
附錄：本案論罪科刑法條全文
修正前毒品危害防制條例第4條
製造、運輸、販賣第一級毒品者，處死刑或無期徒刑；處無期徒
刑者，得併科新臺幣 2 千萬元以下罰金。
製造、運輸、販賣第二級毒品者，處無期徒刑或 7 年以上有期
徒刑，得併科新臺幣 1 千萬元以下罰金。
製造、運輸、販賣第三級毒品者，處 7 年以上有期徒刑，得併
科新臺幣 7 百萬元以下罰金。
製造、運輸、販賣第四級毒品者，處 5 年以上 12 年以下有期
徒刑，得併科新臺幣 3 百萬元以下罰金。
製造、運輸、販賣專供製造或施用毒品之器具者，處 1 年以上
7 年以下有期徒刑，得併科新臺幣 1 百萬元以下罰金。
前五項之未遂犯罰之。
懲治走私條例第2條
私運管制物品進口、出口者，處 7 年以下有期徒刑，得併科新
臺幣 3 百萬元以下罰金。
前項之未遂犯罰之。
第 1 項之管制物品，由行政院依下列各款規定公告其管制品項
及管制方式：
一、為防止犯罪必要，禁止易供或常供犯罪使用之特定器物進口
    、出口。
二、為維護金融秩序或交易安全必要，禁止偽造、變造之各種貨
    幣及有價證券進口、出口。
三、為維護國民健康必要，禁止、限制特定物品或來自特定地區
    之物品進口。
四、為維護國內農業產業發展必要，禁止、限制來自特定地區或
    一定數額以上之動植物及其產製品進口。
五、為遵守條約協定、履行國際義務必要，禁止、限制一定物品
    之進口、出口。
　　
附表：
編號 物品名稱 數量 一 VIVO牌行動電話 1支 二 APPLE牌行動電話 1支 三 小米品牌行動電話 1支 四 APPLE牌平板電腦 1台